【裁判字號】    98,裁,1531
【裁判日期】    980618
【裁判案由】    免職
【裁判全文】
最  高  行  政  法  院  裁  定
                                      98年度裁字第1531號
聲  請  人  甲○○
上列聲請人因與相對人臺北市政府教育局間免職事件，聲請人對
於中華民國97年9月11日本院97年度裁字第4366號裁定，聲請再
審，本院裁定如下︰
    主  文
再審之聲請駁回。
再審訴訟費用由聲請人負擔。
    理  由
一、按對於終審法院之裁定有所不服，除合於法定再審原因得聲
    請再審外，不容以其他之方法聲明不服，故不服終審法院之
    裁定而未以聲請再審之程序為之者，仍應視其為再審之聲請
    ，而依聲請再審程序調查裁判。本件聲請人提出「行政訴訟
    再審之訴起訴狀」對於本院確定裁定聲明不服，依上說明，
    仍應視其為再審之聲請，而依聲請再審程序調查裁判。次按
    對於確定裁定聲請再審，應依行政訴訟法第283條準用同法
    第277條第1項第4款之規定表明再審理由，此為必須具備之
    程式。所謂表明再審理由，必須指明確定裁定有如何合於再
    審事由之具體情事，始為相當。倘僅泛言有何條款之再審事
    由，而無具體情事者，尚難謂已合法表明再審理由，所為再
    審之聲請，即屬不合法，法院無庸命其補正，應予駁回。
二、本件聲請人主張本院民國（下同）97年度裁字第4366號裁定
    （下稱原確定裁定）有行政訴訟法第273條第1項第13款及第
    14款所定之再審事由，對之聲請再審，其聲請意旨略謂：訴
    訟當事人接獲判決書後，於（87年10月28日修正公布）89年
    7月1日施行之行政訴訟法第276條規定或施行前之行政訴訟
    法第29條規定之法定不變期間內，對於該判決提起再審之訴
    ，即不生該判決已經「確定」之事實及效力。原確定裁定認
    定聲請人所提再審之訴之判決已確定，及本院86年度判字第
    2915號判決亦已確定，而裁定駁回，顯有採證認事錯誤之違
    法。而由83年11月17日臺北市士林區富安國民小學（下稱富
    安國小）人事室書函及83年10月11日相對人專案調查特別視
    導報告表之內容可知，富安國小校長挾怨報復，以聲請人有
    「不按程序越級控告」及「誣控濫告」為由，而於83年8月
    29日將聲請人改派擔任級任導師，顯與臺北市市立國民小學
    教師調派作業要點不合。又本院未依法告知聲請人有關其依
    上開二件證據而調查聲請人於何時？為何事？向何機關？控
    告何人？控告或誣告案號？之結果各為何，且其在未經調查
    證據之程序暨斟酌全辯論意旨及調查證據之結果之下所作成
    之裁判，顯違行政訴訟法第141條第1項及第189條第1項規定
    。另本院89年度判字第2492號判決書未依行政訴訟法第209
    條規定記載判決書應記載之事項，致聲請人提起再審之訴遲
    誤法定不變期間達13日，自不可歸責於聲請人等語。經核無
    非說明其對於前訴訟程序確定裁判不服之理由，而對於原確
    定裁定究有如何合於行政訴訟法第273條第1項第13款及第14
    款所定再審事由之具體情事，則未據敘明，依上開規定及說
    明，尚難謂已合法表明再審理由，所為再審之聲請，即屬不
    合法，本院無庸命其補正，應予駁回。
三、據上論結，本件聲請為不合法。依行政訴訟法第283條、第
    278條第1項、第104條、民事訴訟法第95條、第78條，裁定
    如主文。
中    華    民    國    98    年    6     月    18    日
                    最高行政法院第三庭
                        審判長法官  高  啟  燦
                              法官  劉  介  中
                              法官  王  德  麟
                              法官  黃  合  文
                              法官  吳  慧  娟
以  上  正  本  證  明  與  原  本  無  異
中    華    民    國    98    年    6     月    18    日
                              書記官  張  雅  琴


司法院資訊處製作；財團法人民間司法改革基金會備份。
